it: Design della proiezione: Personalizzato; Logo; Fantasia; Ombra; Testo; Altro
sl-SI: Zasnova projekcije: Po meri; Logotip; Vzorec; Senca; Besedilo; Drugo
pl: Projekt projekcji: Niestandardowe terminy; Logo; Wzorzec; Cień; Tekst; Inne
sv: Projektionsutförande: Anpassad; Logotyp; Mönster; Skugga; Text; Övrigt
pt-BR: Formato do projetor: Personalizada; Logotipo; Padrão; Sombra; Texto; Outro
el: Σχεδιασμός προβολής: Custom; Λογότυπο; Μοτίβο; Σκιά; Κείμενο; Άλλο
bg-BG: Прожекционен дизайн: Персонализирана; Лого; Модел; Сянка; Текст; Други
de: Projektionsdesign: Maßgeschneidert; Logo; Muster; Schatten; Text; Sonstiges
zh-TW: 投影設計: 客製化; 標誌; 圖案; 陰影; 文字; 其他
sk-SK: Dizajn projekcie: Prispôsobený; Logo; Vzorovaný; Tieň; Textový; Iné
fr: Conception de projection: Personnalisé; Logo; Motif; Ombre; Texte; Autre
ja: プロジェクションの種類: カスタム; ロゴ; パターン; 影; テキスト; その他
cs: Konstrukce projekce: Vlastní; Logo; Vzor; Stín; Text; Jiné
nl: Projectieontwerp: Aangepast; Logo; Patroon; Schaduw; Tekst; Andere
lt-LT: Projekcijos dizainas: Pasirinktinis; Logotipas; Raštuotas; Šešėlis; Tekstas; Kita
fi: Heijastamisen suunnittelu: Mukautettu; Logo; Kuvio; Varjo; Teksti; Muu
en: Projection design: Custom; Logo; Pattern; Shadow; Text; Other
th: การออกแบบการฉายภาพ: ปรับเข้ารูป; โลโก้; ลวดลาย; เงา; ข้อความ; อื่นๆ
hu: Kivetített minta: Egyéni; Logó; Mintás; Árnyék; Szöveg; Egyéb
tr: Projeksiyon tasarımı: Özel; Logo; Model; Gölge; Metin; Diğer
hr-HR: Dizajn projekcije: Prilagođeno; Logotip; Uzorak; Sjena; Tekst; Ostalo
nb: Projeksjonsdesign: Tilpasset; Logo; Mønster; Skygge; Tekst; Annet
ko: 프로젝션 디자인: 커스텀; 로고; 패턴; 그림자; 텍스트; 기타
zh-CN: 投影设计: 定制; logo; 图案; 阴影; 文字; 其他
vi: Thiết kế hình chiếu: Tùy chỉnh; Logo; Mẫu; Bóng; Văn bản; Khác
da: Projektionsdesign: Skræddersyet; Logo; Mønster; Skygge; Tekst; Andet
pt-PT: Design de projeção: À medida; Logótipo; Padrão; Sombra; Texto; Outro
ru: Проецируемое изображение: Пользовательский; Логотип; Рисунок; Тень; Текст; Другой
es: Diseño de la proyección: Personalizado; Logo; Patrón; Sombra; Texto; Otros
ro-RO: Design proiecție: Personalizat; Logo; Model; Umbră; Text; Altele